臺灣高雄地方法院刑事判決　　　　　　　94年度易字第1174號
公　訴　人　臺灣高雄地方法院檢察署檢察官
被　　　告　乙○○
上列被告因違反商標法案件，經檢察官聲請以簡易判決處刑（94
年度偵字第3295號），本院認不宜以簡易判決處刑，改依通常程
序審理，因被告於本院準備程序中就被訴事實為有罪之陳述，經
本院告知簡式審判程序意旨，並聽取公訴人及被告之意見後，本
院合議庭裁定由受命法官獨任依簡式審判程序審理，判決如下：
    主  文
乙○○連續明知為未得商標權人同意，於同一商品，使用相同之
註冊商標之商品而販賣，處有期徒刑參月，如易科罰金，以參佰
元折算壹日。扣案如附表所示仿冒商標之商品均沒收。
    事  實
一、乙○○明知如附表所示之各商標圖樣，係附表所示各商標專
    用權人分別向經濟部中央標準局（現改制為經濟部智慧財產
    局）註冊登記取得商標專用權，使用於附表所示各該查扣之
    商品上，迄今仍在專用期間內，任何人未經前開商標專用權
    人之同意，不得於同一商品使用相同於如附表所示各該註冊
    商標之商品上。乙○○竟基於販賣營利之概括犯意，於93年
    6 、7 月間之某日，在台北市○○○路附近之飾品批發店，
    向真實姓名年籍均不詳之成年人男子，以耳環每對約新台幣
    （下同）30元至60元、手鍊每條約150 元、項鍊每條約200
    元至300 元不等之代價，販入該等未經前開商標專用權人之
    同意如附表所示之仿冒前揭商標圖樣之商品後，隨即自該日
    起至同年12月23日晚上8 時23分止，以一週擺設4 天，自晚
    上6 時許至晚上12時許，在高雄縣鳳山市○○路與文明街口
    之青年路夜市擺設攤位，連續多次販賣予不特定之人，以資
    牟利；嗣於同年12月23日晚上8 時23分許經警於上址查獲，
    並扣得如附表所示之仿冒商品計196 件。
二、案經內政部警政署保安警察大隊第二總隊第一大隊第三中隊
    移送臺灣高雄地方法院檢察署檢察官偵查起訴。
    理  由
壹、程序方面：
    按本件被告乙○○所犯係死刑、無期徒刑、最輕本刑為3 年
    以上有期徒刑以外之罪，其於準備程序就前揭被訴事實為有
    罪之陳述，經受命法官告知簡式審判程序之旨，並聽取其與
    公訴人之意見後，本院認無不得或不宜改依簡式審判程序進
    行之處，爰依刑事訴訟法第273 條之1 第1 項、第284 條之
    1 ，裁定本件由受命法官獨任進行簡式審判程序，合先敘明
    。
貳、實體方面：
一、上揭事實，業據被告於本院審理中坦承不諱，並經告訴代理
    人丙○○、丁○○○○○○於警訊時指訴甚詳，復有鑑定證
    明書、鑑定書、證明書、鑑定證明、經濟部中央標準局商標
    註冊證、商標註冊登記資料、扣押筆錄、扣押物品目錄表、
    扣押物品收據、現場照片14張等均在卷可稽，復扣得被告所
    販售之如附表所示之仿冒商品可資佐證，足認被告上開自白
    確與事實相符，本件事證明確，被告犯行堪以認定，應予依
    法論科。
二、按所謂販賣行為，並不以販入之後復行賣出為要件，祇要以
    營利為目的，將之購入或賣出，有一於此，其犯罪即屬既遂
    ，有最高法院67年度台上字第2500號判例意旨可資參照，準
    此，意圖營利而販入仿冒商品，即應依販賣既遂罪論處。是
    核被告所為，係犯商標法第82條、第81條第1 款之明知未得
    商標權人之同意，於同一商品，使用相同於他人註冊商標之
    商品而販賣罪。被告意圖販賣而陳列上開商品之低度行為，
    均為販賣之高度行為所吸收，不另論罪。又被告前後多次販
    賣犯行，時間緊接，方法相同，所犯又係構成要件相同之罪
    名，顯係基於概括犯意反覆為之，應依連續犯之規定論以一
    罪，並依法加重其刑。被告同時販入未得不同商標權人同意
    ，於同一商品，使用相同之註冊商標之數個商品，係同時侵
    害數個商標專用權人之法益，乃一行為觸犯數罪名，為同種
    想像競合犯，依刑法第55條規定，從一明知為未得商標權人
    同意，於同一商品，使用相同之註冊商標之商品而販賣罪處
    斷。爰審酌商標具有辨識商品來源之功用，且企業者通常經
    過相當時間並投入大量資金於商品之行銷及品質之改良，始
    得使該商標具有代表一定品質之效，被告為貪圖小利，販賣
    品質低劣之仿冒品，對商標專用權人潛在市場利益造成侵害
    非小，有礙公平交易秩序，惟念其未有前科，有本院被告院
    內索引卡紀錄表、臺灣高等法院被告前案紀錄表各1 份在卷
    可參，素行尚佳，因一時失慮，偶罹刑典，事後已坦承犯行
    ，並參以其所販賣仿冒商標之商品，數量、價值、時間等一
    切情狀，量處如主文所示之刑，並諭知易科罰金之折算標準
    ，以示懲儆。扣案如附表所示之仿冒商標商品，不問屬於被
    告與否，均應依商標法第83條規定宣告沒收。
據上論斷，刑事訴訟法第273 條之1 第1 項、第284 條之1 、第
299 條第1 項前段，商標法第82條、第81條第1 款、第83條，刑
法第11條、第55條、第56條、第41條第1 項前段，罰金罰鍰提高
標準條例第2 條，判決如主文。
本案經檢察官甲○○到庭執行職務。
中　　華　　民　　國　　94　　年　　12　　月　　23　　日
                  刑事第三庭    法　官  錢衍蓁
以上正本證明與原本無異。
如不服本判決，應於判決送達後10日內，向本院提出上訴狀。
中　　華　　民　　國　　94　　年　　12　　月　　26　　日
                                書記官   鄭淑臻
附錄本案論罪科刑法條全文：
商標法第81條：
未得商標權人或團體商標權人同意，有下列情形之一者，處3 年
以下有期徒刑、拘役或科或併科新臺幣20萬元以下罰金：
一、於同一商品或服務，使用相同之註冊商標或團體商標者。
二、於類似之商品或服務，使用相同之註冊商標或團體商標，有
    致相關消費者混淆誤認之虞者。
三、於同一或類似之商品或服務，使用近似於其註冊商標或團體
    商標之商標，有致相關消費者混淆誤認之虞者。
商標法第82條：
明知為前條商品而販賣、意圖販賣而陳列、輸出或輸入者，處1
年以下有期徒刑、拘役或科或併科新臺幣5 萬元以下罰金。
附表：
┌──┬───────┬────┬────┬─────┬────┬────┐
│編號│商標/標章/圖樣│正 註 冊│專用期限│註冊商品暨│ 數  量 │商標專用│
│    │   專用權人   │(審定)號│        │被仿冒商品│        │範圍    │
├──┼───────┼────┼────┼─────┼────┼────┤
│一  │路易威登馬爾悌│00000000│86/10/06│(1)項鋉   │  3條   │貴金屬製│
│    │耶公司(LOUIS  │        │96/09/15│          │        │之碟子，│
│    │VUITTON MALLET│        │        ├─────┼────┤煙灰缸，│
│    │-IER)         │00000000│86/10/16│(2)耳環   │  3對   │箱子及盒│
│    │              │        │96/09/15├─────┼────┤子，粉盒│
│    │              │        │        │(3)手鋉   │  1條   │，珠寶及│
│    │              │        │        │          │        │特製珠寶│
│    │              │        │        │          │        │，特別是│
│    │              │        │        │          │        │戒子，鑰│
│    │              │        │        │          │        │匙圈，扣│
│    │              │        │        │          │        │子，耳環│
│    │              │        │        │          │        │，袖扣，│
│    │              │        │        │          │        │手鐲，胸│
│    │              │        │        │          │        │針，項鍊│
│    │              │        │        │          │        │，領帶別│
│    │              │        │        │          │        │針，獎牌│
│    │              │        │        │          │        │，鐘錶及│
│    │              │        │        │          │        │計時儀器│
│    │              │        │        │          │        │，特別是│
│    │              │        │        │          │        │錶帶，錶│
│    │              │        │        │          │        │手鐲錶，│
│    │              │        │        │          │        │鬧鐘，錶│
│    │              │        │        │          │        │殼，貴金│
│    │              │        │        │          │        │屬及其合│
│    │              │        │        │          │        │金及鍍有│
│    │              │        │        │          │        │貴重金屬│
│    │              │        │        │          │        │之餐具（│
│    │              │        │        │          │        │刀、叉、│
│    │              │        │        │          │        │匙除外）│
├──┼───────┼────┼────┼─────┼────┼────┤
│二  │克麗絲汀迪奧高│00000000│81/05/16│(4)耳環   │ 33對   │00000000│
│    │巧股份有限公司│        │101/4/15│          │        │部分：  │
│    │(CHRISTIAN    │        │        ├─────┼────┤貴金屬、│
│    │DIOR COUTURE) │00000000│76/09/16│(5)項鋉   │ 12條   │金剛鑽、│
│    │              │        │99/08/15├─────┼────┤珠玉、珊│
│    │              │        │        │(6)手鋉   │  2條   │瑚、水晶│
│    │              │00000000│84/01/16│          │        │、瑪瑙、│
│    │              │        │103/12/1│          │        │寶石、及│
│    │              │        │5       │          │        │其仿飾品│
│    │              │        │        │          │        │、戒子、│
│    │              │        │        │          │        │項鍊、耳│
│    │              │        │        │          │        │環、胸針│
│    │              │        │        │          │        │00000000│
│    │              │        │        │          │        │部分：  │
│    │              │        │        │          │        │貴金屬、│
│    │              │        │        │          │        │金剛鑽、│
│    │              │        │        │          │        │珠玉、珊│
│    │              │        │        │          │        │瑚、水晶│
│    │              │        │        │          │        │、瑪瑙、│
│    │              │        │        │          │        │礦物、貴│
│    │              │        │        │          │        │金屬與仿│
│    │              │        │        │          │        │貴金屬製│
│    │              │        │        │          │        │珠寶、鑲│
│    │              │        │        │          │        │有寶石或│
│    │              │        │        │          │        │半寶石之│
│    │              │        │        │          │        │珠寶及仿│
│    │              │        │        │          │        │寶石、半│
│    │              │        │        │          │        │寶石、假│
│    │              │        │        │          │        │鑽      │
│    │              │        │        │          │        │00000000│
│    │              │        │        │          │        │部分：  │
│    │              │        │        │          │        │貴金屬、│
│    │              │        │        │          │        │貴金屬之│
│    │              │        │        │          │        │合金、珠│
│    │              │        │        │          │        │寶、寶石│
│    │              │        │        │          │        │        │
├──┼───────┼────┼────┼─────┼────┼────┤
│三  │香奈兒股份有限│0000000 │72/06/16│(7)項鋉   │ 10條   │00000000│
│    │公司 (CHANEL  │        │97/03/31│          │        │部分：  │
│    │SARL)         │        │        │          │        │人造珠寶│
│    │              │00000000│56/01/01├─────┼────┤及人造珠│
│    │              │        │95/10/31│(8)手鋉   │  4條   │寶所鑲製│
│    │              │        │        ├─────┼────┤之戒指、│
│    │              │        │        │(9)耳環   │ 46對   │手鍊、項│
│    │              │        │        │          │        │鍊、胸針│
│    │              │        │        │          │        │、耳環、│
│    │              │        │        │          │        │耳環夾  │
│    │              │        │        │          │        │00000000│
│    │              │        │        │          │        │部分：貴│
│    │              │        │        │          │        │金屬仿造│
│    │              │        │        │          │        │品      │
└──┴───────┴────┴────┴─────┴────┴────┘
